【裁判字號】    92,易,80
【裁判日期】    920214
【裁判案由】    毒品危害防制條例
【裁判全文】
臺灣板橋地方法院刑事判決                            九十二年度易字第八０號
    公  訴  人  臺灣板橋地方法院檢察署檢察官
    被      告  甲○○
右列被告因違反毒品危害防制條例案件，經檢察官提起公訴 (九十一年度毒偵字第三
三五四號），本院判決如左：
    主  文
甲○○施用第二級毒品，累犯，處有期徒刑柒月。如附表所示之第二級毒品安非他命
壹包（淨重零點壹捌公克）沒收銷燬。
    事  實
一、甲○○前曾犯賭博、恐嚇、竊盜、贓物、詐欺、違反麻醉藥品管理條例等案件，
    其中於民國（下同）八十六年間，因竊盜案件，經臺灣雲林地方法院判處有期徒
    刑五月確定，八十七年間，復因詐欺案件，經臺灣嘉義地方法院判處有期徒刑二
    年六月確定，同年間，並因施用第二級毒品安非他命案件，經臺灣臺北地方法院
    裁定送觀察、勒戒後，認無繼續施用毒品傾向，由該院於八十七年八月三十一日
    以八十七年度易緝字第二八一號刑事判決諭知免刑確定，嗣上開徒刑併執行之，
    自八十七年五月十三日起入監服刑，迨八十九年四月二十一日因縮短刑期假釋出
    監，迄九十年一月八日縮刑期滿執行完畢，同年間，再犯施用第二級毒品安非他
    命案件，經依臺灣臺北地方院九十年度毒聲字第二四二號裁定送觀察、勒戒，認
    有繼續施用毒品傾向，即依同院九十年度毒聲字第一八八五號裁定入戒治處所施
    以強制戒治（同時由臺灣臺北地方法院檢察署檢察官向臺灣臺北地方法院簡易庭
    聲請簡易判決處刑，嗣經該院以九十年度簡字第二九五八號刑事簡易判決處有期
    徒刑五月確定─現仍執行中），其後，復依同院九十一年度毒聲字第五七六號裁
    定停止戒治，所餘戒治期間付保護管束，詎猶不知悔改，於保護管束期間內，另
    基於施用第二級毒品安非他命之犯意，於九十一年八月十三日凌晨一時許（起訴
    書誤載為九十一年八月十三日十一時前九十六小時內之某時），在臺北市萬華區
    之友人住處內（起訴書誤載為不詳地點），以將第二級毒品安非他命置入吸食器
    加熱燒烤再吸食所產生煙霧之方式，施用第二級毒品安非他命一次，嗣於九十一
    年八月十三日四時許，為警於臺北市○○○路一０一巷口查獲，並扣得其用餘持
有之第二級毒品安非他命一小包（淨重０‧一八公克）。
二、案經臺北市政府警察局大安分局移送臺灣士林地方法院檢察署呈請臺灣高等法院
    檢察署檢察長令轉臺灣板橋地方法院檢察署檢察官偵查起訴。
    理  由
一、右揭事實，業據被告甲○○於本院審理時坦承不諱，並有搜索扣押證明筆錄（含
    附件）一份附卷可稽，且被告為警查獲時所採集之尿液檢體，經送請臺北市立療
    養院以酵素免疫分析法及薄層層析法鑑驗結果，均呈安非他命類陽性反應，有該
    院九十一年八月三十日煙毒尿液檢驗報告書影本一份附卷可稽，另警方查扣之上
    開白色結晶體一小包（淨重０‧一八公克），經臺市市政府警察局保安大隊第一
    中隊以聯勤二零四廠製造之煙毒品檢驗包試驗結果，亦確呈安非他命反應，有該
    隊查獲涉嫌毒品危害防治條例毒品初步檢驗報告單在卷足憑，堪信被告上開自白
    確與事實相符；次查被告先前如事實欄所載，於八十七年間，因施用第二級毒品
    安非他命案件，經臺灣臺北地方法院裁定送觀察、勒戒，認無繼續施用毒品傾向
    ，由該院於八十七年八月三十一日以八十七年度易緝字第二八一號刑事判決諭知
    免刑確定，九十年間，再犯施用第二級毒品安非他命案件，經依臺灣臺北地方院
    九十年度毒聲字第二四二號裁定送觀察、勒戒，認有繼續施用毒品傾向，即依同
    院九十年度毒聲字第一八八五號裁定入戒治處所施以強制戒治（同時由臺灣臺北
    地方法院檢察署檢察官向臺灣臺北地方法院簡易庭聲請簡易判決處刑，嗣經該院
    以九十年度簡字第二九五八號刑事簡易判決處有期徒刑五月確定─現仍執行中）
    ，迨依同院九十一年度毒聲字第五七六號裁定停止戒治付保護管束後，另於九十
    一年八月十三日施用第二級毒品安非他命一次等節，有前揭案件之聲請簡易判決
    處刑書一份（法學檢索列印本）、刑事簡易判決書一份（法學檢索列印本）、臺
    灣高等法院被告全國前紀錄表一份、臺灣高等法院檢察署刑案紀錄簡覆表一份在
    卷足憑，被告三犯施用第二級毒品案件，與毒品危害防制條例第二十條第三項前
    段之規定相符，殆無疑問。綜上所述，本案事證已臻明確，被告犯行洵堪認定。
二、查安非他命為毒品危害防制條例第二條第一項第二款明定之第二級毒品，不得持
    有、施用及販賣。核被告所為，係犯毒品危害防制條例第十條第二項之施用第二
    級毒品罪；其施用前、後持有安非他命之低度行為，應為其施用之高度行為所吸
    收，不另論罪。末查被告曾於八十六年間，因竊盜案件，經臺灣雲林地方法院判
    處有期徒刑五月確定，八十七年間，復因詐欺案件，經臺灣嘉義地方法院判處有
    期徒刑二年六月確定，嗣二案徒刑併執行之，自八十七年五月十三日起入監服刑
    ，迨八十九年四月二十一日因縮短刑期假釋出監，迄九十年一月八日縮刑期滿執
    行完畢，有臺灣高等法院檢察署刑案紀錄簡覆表一份附卷可稽，其於前案有期徒
    刑執行完畢後五年內，再犯本案有期徒刑以上之罪，為累犯，應依刑法第四十七
    條規定加重其刑。爰審酌被告前經觀察、勒戒後，仍未戒斷其施用毒品之惡習，
    並參酌其素行狀況、犯罪之動機、目的、手段、所生戕害其身心情形及犯罪後坦
    承犯態度尚非惡劣等一切情狀，量處如主文所示之刑，以資懲儆。
三、如事實欄一所示由警方查扣之第二級毒品安非他命一小包（淨重０‧一八公克）
    ，係查獲之毒品，已如上述，爰依毒品危害防制條例第十八條第一項前段規定宣
    告沒收銷燬。
據上論斷，應依刑事訴訟法第二百九十九條第一項前段，毒品危害防制條例第十條第
二項、第十八條第一項前段，刑法第十一條、第四十七條，判決如主文。
本案經檢察官王家春到庭執行職務。
中      華      民      國  九十二      年     二     月    十四    日
                                        臺灣板橋地方法院刑事第五庭
                                            法  官  王  屏  夏
右正本證明與原本無異。
如不服本判決，應於判決送達後十日內向本院提出上訴狀。
                                            書記官  楊  璧  華
中      華      民      國      九十二      年     二     月    十四    日
附錄本案論罪科刑法條全文：
毒品危害防制條例第十條：
施用第一級毒品者，處六月以上五年以下有期徒刑。
施用第二級毒品者，處三年以下有期徒刑。
附表：事實欄一所示由警方查扣之第二級毒品安非他命一小包（淨重０‧一八公克）


司法院資訊處製作；財團法人民間司法改革基金會備份。
